【裁判字號】    97,上訴,2555
【裁判日期】    970630
【裁判案由】    毒品危害防制條例
【裁判全文】
臺灣高等法院刑事判決                97年度上訴字第2555號
上  訴  人
即  被  告  甲○○
                      2樓
上列上訴人即被告因毒品危害防制條例案件，不服臺灣臺北地方
法院97年度訴字第286號，中華民國97年5月12日第一審判決（起
訴案號：臺灣臺北地方法院檢察署96年度毒偵字第3769號），提
起上訴，本院判決如下：
    主  文
上訴駁回。
    事實及理由
一、本案經本院審理結果，認第一審以上訴人即被告甲○○犯毒
    品危害防制條例第10條第1、2項之施用第一、二級毒品罪，
    均累犯，各判處有期徒刑1年2月、5月，並定應執行為有期
    徒刑1年6月，並諭知扣案之第二級毒品甲基安非他命1包（
    驗餘淨重0.3059公克）沒收銷燬，吸食器1組沒收；認事用
    法及量刑均無不當，應予維持，並引用第一審判決書記載之
    事實、證據及理由（如附件）。
二、被告上訴意旨略以：渠並未施用第一級毒品海洛因，並請求
    再將尿液送其他機關鑑定云云。
三、惟查：被告親採並封瓶之尿液經送台灣尖端先進生技醫藥股
    份有限公司檢驗，其尿液確呈均呈嗎啡陽性反應，此有該公
    司96年12月7日濫用藥物尿液檢驗報告書在卷足憑（見偵查
    卷第114頁）；原審再將同一瓶尿液送請法務部調查局覆驗
    ，亦呈嗎啡陽性反應，此亦有法務部調查局97年5月調科壹
    字第09700172780號鑑定書在卷（原審卷第88頁）可憑；且
    該二次鑑定，鑑定機關均以初步、篩驗檢驗（酵素免疫分析
    法、螢光偏極免疫分析法）及確認檢驗（氣相層析質譜儀分
    析法）等二重方式為檢驗，其檢驗過程不可謂不慎重，而其
    結果均呈嗎啡陽性反應，在在足認被告確有施用第一級毒品
    海洛因，要無疑義；被告上訴意旨空言否認施用第一級毒品
    ，並請求再將尿液送其他機關鑑定，徒然浪費司法資源，顯
    無可採。其執此上訴意旨，任意指摘原判決不當，求予撤銷
    改判，為無理由，應予駁回。
四、被告經合法傳喚，無正當理由不到庭，爰不待其陳述逕行判
    決。
據上論結，應依刑事訴訟法第373條、第368條、第371條，判決
如主文。
本案經檢察官黃全祿到庭執行職務。
中    華    民    國    97    年    6    月    30    日
                  刑事第二十庭審判長法  官  楊貴雄
                                    法  官  林立華
                                    法  官  林銓正
以上正本證明與原本無異。
施用第一級毒品部分如不服本判決，應於收受送達後10日內向本
院提出上訴書狀，其未敘述上訴之理由者並得於提起上訴後10日
內向本院補提理由書（均須按他造當事人之人數附繕本）。
施用第二級毒品部分不得上訴。
                                    書記官  陳玲憶
中    華    民    國    97    年    7     月    1     日
附件：
臺灣臺北地方法院刑事判決               97年度訴字第286號
公  訴  人  臺灣臺北地方法院檢察署檢察官
被      告  甲○○  男  48歲（民國○○年○○月○○日生）
                    身分證統一編號：Ｚ000000000號
                    住臺北市中山區○○○路○段67號11樓之1
                    居臺北縣深坑鄉○○路○段189巷6弄3號2樓
                    (現於臺灣臺北看守所羈押中)
上列被告因毒品危害防制條例案件，經檢察官提起公訴（96年度
毒偵字第3769號、97年度毒偵字第110號），本院判決如下：
    主  文
甲○○施用第一級毒品，累犯，處有期徒刑壹年貳月。又施用第
二級毒品，累犯，處有期徒刑伍月，扣案之第二級毒品甲基安非
他命壹包（驗餘淨重零點參零伍玖公克）沒收銷燬，吸食器壹組
沒收。應執行有期徒刑壹年陸月，扣案之第二級毒品甲基安非他
命壹包（驗餘淨重零點參零伍玖公克）沒收銷燬，吸食器壹組沒
收。
    事  實
一、甲○○前因施用毒品案，經本院91年度毒聲字第556 號裁定
    送觀察勒戒後，認無繼續施用毒品傾向，於民國92年4 月22
    日釋放，並經臺灣士林地方法院檢察署檢察官以92年度毒偵
    緝字第41號不起訴處分確定；復因觀察勒戒執行完畢後5 年
    內再犯施用毒品案，先後經本院92年度訴字第1751號、94年
    度簡字第244號裁判分別判處有期徒刑1年、4 月，再因偽造
    文書案，經本院92年度易字1137號判處有期徒刑5 月，又因
    贓物案，經本院93年度訴字第202號判處有期徒刑6月，並經
    本院94年度聲字第1637號裁定定其應執行刑為有期徒刑2 年
    ; 上開數罪接續執行，而於95年6 月23日縮刑期滿執行完畢
    。甲○○復於96年11月23日凌晨1 時10分及96年11月23日凌
    晨1時30分為警查獲前回溯26小時內某時，分別在臺北縣深
    坑鄉○○路○段189巷6弄3號2樓住處及不詳處所，以其所有
    吸食器1組施用第2級毒品甲基安非他命及以不明方式施用第
    1 級毒品海洛因各1次，為警於96年11月23日凌晨1時30分在
    臺北縣深坑鄉○○路○段155巷旁之停車場查獲，並在其前開
    住處扣得其所有甲基安非他命1包（驗餘淨重0.3059公克）
    及甲○○所有供施用甲基安非他命所用之吸食器1組，且經
    其同意採集尿液送驗，結果呈甲基安非他命及嗎啡陽性反應
    ，而悉上情。
二、案經臺北市政府警察局大同分局報請臺灣台北地方法院檢察
    署檢察官偵查起訴。
    理  由
一、訊據被告甲○○固坦承確有於上開時、地以扣案之吸食器施
    用第2級毒品甲基安非他命一節，此有扣案甲基安非他命1包
    、交通部民用航空局航空醫務中心 (下稱航醫中心)96 年12
    月7 日毒品鑑定書可證 (96毒偵字第3769號卷第104頁); 而
    被告採尿送驗之結果，其尿液確呈甲基安非他命陽性反應，
    此亦有台灣尖端先進生技醫藥股份有限公司 (下稱臺灣尖端
    生技公司)96 年12月7日濫用藥物尿液檢驗報告書在卷足憑(
    同偵卷第114頁)，應堪信為真實; 惟被告堅詞否認其有施用
    第1 級毒品海洛因，並辯稱：可能係其購買之甲基安非他命
    包裝袋殘存海洛因，造成其施用第2 級毒品甲基安非他命時
    亦同時在不知情下施用第1級毒品海洛因; 且若其施用第1級
    毒品海洛因，為何並未一起扣到施用第1 級毒品海洛因之器
    具？云云。然查：據上開航醫中心毒品鑑定書報告所載，僅
    檢驗出被告扣案包裝袋內含物有甲基安非他命成分，並未檢
    驗出另有第1 級毒品海洛因成分; 何況海洛因價值高於甲基
    安非他命，販賣甲基安非他命予被告之毒販，應無將含有海
    洛因殘渣之包裝袋用以裝盛甲基安非他命販賣予被告之理。
    再者，員警未同時查扣到被告施用第1 級毒品海洛因之器具
    ，其可能之原因甚多，或者被告係在其他處所施用第1 級毒
    品海洛因後即將施用器具置於該處、或者係在朋友處施用而
    使用朋友之器具、或者係以吸用香煙之方式施用，不一而足
    ; 惟無論如何，依據上述臺灣尖端生技公司檢驗報告書，以
    及本院將被告親採並封瓶之同一瓶尿液再送法務部調查局覆
    驗，結果均呈第1 級毒品陽性反應，此亦有法務部調查局鑑
    定書在卷 (本院卷第88頁) 可憑，被告之辯解均無足採，故
    被告確有施用第1 級毒品海洛因之犯行。則本案事證明確，
    被告犯行已堪認定，應依法論科。
二、核被告所為，係犯毒品危害防制條例第10條第1項及第2項之
    施用第1級及第2級毒品罪; 而其持有第1級毒品海洛因、第2
    級毒品甲基安非他命之行為，既意在供己施用，分別為施用
    第1級毒品海洛因、第2級毒品甲基安非他命之高度行為所吸
    收，皆不另論罪。另查被告前因毒品等案件，經分別判處有
    期徒刑確定且定其應執行之刑為2年，而於95年6月23日執行
    完畢，此有台灣高等法院被告前案紀錄表在卷可查，其於五
    年以內故意再犯本件有期徒刑以上之2罪，均應論以累犯，
    並均依法加重其刑。又被告所犯上開2罪間，犯意各別，行
    為互異，應依數罪併罰分論並處罪刑再定其應執行之刑。爰
    審酌被告之素行不佳，有多次施用第1、2級毒品之犯行，犯
    罪後僅坦承部分犯行等一切情狀，其所犯2罪分別量處如主
    文所示之刑，並定其應執行之刑。至扣案之第2級毒品甲基
    安非他命1包 (驗餘淨重0.3059公克)，應依毒品危害防制條
    例第18條第1項前段之規定，沒收銷燬之; 而吸食器1組既為
    被告所有且供犯罪所用，則依刑法第38條第1項第2款、第3
    項規定沒收。
據上論斷，應依刑事訴訟法第299條第1項前段，毒品危害防制條
例第10條第1項、第2項、第11條第1項、第18條第1項前段，刑法
第11條、第47條第1項、第51條第5款、第38條第1項第2款、第3
項，判決如主文。
本案經檢察官杜慧玲到庭執行職務。
中    華    民    國    97    年    5     月    12    日
                  刑事第四庭    審判長法  官  劉慧芬
                                      法  官  李桂英
                                      法  官  呂政燁
以上正本證明與原本無異。
如不服本判決，應於判決送達後10日內，向本院提出上訴狀。
                                      書記官  呂欣穎
中    華    民    國    97    年    5     月    12    日
附錄本案論罪科刑法條全文：
毒品危害防制條例第10條
施用第一級毒品者，處 6 月以上 5 年以下有期徒刑。
施用第二級毒品者，處 3 年以下有期徒刑。
毒品危害防制條例第11條
持有第一級毒品者，處 3 年以下有期徒刑、拘役或新臺幣 5 萬
元以下罰金。
持有第二級毒品者，處 2 年以下有期徒刑、拘役或新臺幣 3 萬
元以下罰金。
持有專供製造或施用第一、二級毒品之器具者，處 1 年以下有期
徒刑、拘役或新臺幣 1 萬元以下罰金。
持有毒品達一定數量者，加重其刑至二分之一，其標準由行政院
定之。


司法院資訊處製作；財團法人民間司法改革基金會備份。
